【裁判字號】    99,抗,241
【裁判日期】    990323
【裁判案由】    聲明異議
【裁判全文】
臺灣高等法院民事裁定                   99年度抗字第241號
抗  告  人  甲○○
            乙○○
上列當事人與相對人昶智股份有限公司間因假扣押事件，抗告人
對於中華民國98年12月31日臺灣板橋地方法院98年度執事聲字第
143號所為裁定提起抗告，本院裁定如下：
    主  文
抗告駁回。
抗告費用由抗告人負擔。
    理  由
一、按債權人就金錢請求或得易為金錢請求之請求，日後有不能
    強制執行或甚難執行之虞，欲保全強制執行者，得聲請假扣
    押；請求及假扣押之原因，應釋明之，其釋明如有不足，而
    債權人陳明願供擔保或法院認為適當者，法院得定相當之擔
    保，命供擔保後為假扣押，民事訴訟法第522條第1項、第52
    3條第1項、第526條第1、2項定有明文。
二、本件相對人主張抗告人甲○○於民國（下同）94年11月25日
    至98年5月15日間趁任會計職務之便，盜領相對人公司款項
    達新臺幣(下同)1487萬803元，與其夫即抗告人乙○○涉共
    同侵占，抗告人甲○○名下無財產，又聽聞渠等已將存款悉
    數提領現金存放，顯係有計畫隱匿，且侵占金額既高，隱匿
    或處分其財產之可能性陡增，如不即時予以假扣押，恐日後
    有不能或甚難執行之虞，並陳明願供擔保以補釋明之不足，
    聲請對抗告人之財產為假扣押。經原法院司法事務官以98年
    度司裁全字第762號裁定准相對人以200萬元供擔保後，就抗
    告人所有財產於600萬元範圍內予以假扣押。並經原法院裁
    駁回抗告人之異議。
三、抗告人抗告意旨略以：抗告人與相對人間損害賠償事件，已
    於98年10月2日經台北縣三重市調解委員會調解在案，確定
    抗告人於調解前已給付40萬元，於調解成立時又給付21萬元
    ，雙方並約定由抗告人分別於98年10月31日給付60萬元、12
    月31日給付288萬1元，抗告人均已遵期給付，足見抗告人絕
    無隱匿財產或有難以執行等情事，原裁定准相對人供200萬
    元之擔保以補釋明之不足，對抗告人之財產為假扣押，顯有
    錯誤，求為廢棄云云。
四、查相對人主張抗告人甲○○於94年11月25日至98年5月15日
    間趁任會計職務之便，盜領相對人公司款項1487萬803元，
    與其夫即抗告人乙○○涉共同侵占，業據其提出相對人公司
    存摺、對帳單、轉帳傳票及抗告人簽名自認之字據等影本為
    憑(見原法院98年度司裁全字第762號卷第15至116頁)，應認
    其對於其假扣押之請求已有釋明。又抗告人甲○○名下並無
    財產，其97年度各類所得資料清單中尚有華南銀行及日盛國
    際商業銀行款利息所得各3,562元及1,728元，依目前銀行活
    期儲蓄存款利率推算，其存款應各有數十萬元，但98年10月
    間其華南銀行帳戶只餘2,077元，其日盛國際商業銀行帳戶
    只餘1,756元（見同上卷第9、10、55、56頁）。而抗告人乙
    ○○97年度各類所得資料清單中有台東縣關山郵局之存款利
    息所得11,564元，依目前銀行活期儲蓄存款利率推後，其存
    款數額應逾百萬元，惟98年10月間其於關山郵局已無存款（
    見同上卷第8、11、59頁）。而抗告人雖已於三重市調解委
    員會與相對人成立調解，並依調解內容為清償，但兩造於三
    重市調解委員會僅就抗告人所侵占之款項中之4,090,001元
    成立調解，但依相對人所提資料，同有逾1000萬元未獲清償
    ，且依抗告人所提清償相對人之資料，抗告人係以三重中山
    路郵局60萬元支票、華南銀行北投分行40萬元現金匯款及台
    新商銀288萬1元之支票為清償（見本院卷第10至12頁），而
    此皆與前揭帳戶無涉，其中40萬元更係以現金進行臨櫃無摺
    存款，相對人主張抗告人已將存款悉數提領現金存放，顯係
    有計畫隱匿，其對於抗告人之債權恐致日後有不能執行或甚
    難執行之虞，尚非全然無據，上開事證已足使本院得薄弱之
    心證，信抗告人非無隱匿財產致相對人追償無著之可能，可
    認相對人就其假扣押之原因已有所釋明，縱認相對人此項釋
    明仍有不足，惟其既陳明願供擔保，應認足補其釋明之不足
    。原法院因而准相對人供擔保後對抗告人之財產為假扣押，
    並駁回抗告人之異議，核無不合。抗告人執前詞指摘原裁定
    不當，求予廢棄，為無理由，應予駁回。
五、據上論結，本件抗告為無理由，爰裁定如主文。
中    華    民    國    99    年    3     月    23    日
                  民事第三庭
                        審判長法  官 林敬修
                              法  官 黃騰耀
                              法  官 張靜女
正本係照原本作成。
本裁定除以適用法規顯有錯誤為理由外，不得再抗告。如提起再
抗告，應於收受後10日內委任律師為代理人向本院提出再抗告狀
。並繳納再抗告費新台幣１千元。
中    華    民    國    99    年    3     月    24    日
                              書記官 蕭麗珍

司法院資訊處製作；財團法人民間司法改革基金會備份。
